【裁判字號】    98,交聲,17
【裁判日期】    980630
【裁判案由】    違反道路交通管理處罰條例聲明異議
【裁判全文】
臺灣士林地方法院交通事件裁定          98年度交聲字第17號
原處分機關  臺北市交通事件裁決所
異議人即    甲○○
受處分人
上列受處分人因違反道路交通管理處罰條例案件，對於臺北市交
通事件裁決所於民國97年12月19日所為之處分（原處分案號：北
市裁罰字第裁22-AD0000000號），聲明異議，本院裁定如下：
    主  文
異議駁回。
    理  由
一、按機器腳踏車行駛之車道應依標誌或標線之規定行駛，此道
    路交通安全規則第99條第1 項前段定有明文；復按機器腳踏
    車爭道而不在規定車道行駛者，處新臺幣（下同）600 元以
    上1,800 元以下罰鍰，並記違規點數1 點，此道路交通管理
    處罰條例第45條第13款、第63條第1 項第1 款亦定有明文。
    而道路交通安全規則所用名詞「汽車」，係指在道路上不依
    軌道或電力架線而以原動機行駛之車輛（包括機器腳踏車）
    ，此有道路交通管理處罰條例第3 條第8 款、道路交通安全
    規則第2 條第1 項第1 款分別定有明文。
二、原處分意旨略以：異議人即受處分人甲○○所有之車牌號碼
    CYQ-226 號重型機車，於民國97年9 月4 日8 時20分時許，
    行經臺北市○○路路○段時，因違規駛入禁行機車道，經警
    逕行舉發其有「機器腳踏車，不在規定車道行駛」之違規，
    爰依道路交通管理處罰條例第45條第13款處罰鍰600 元。
三、聲明異議意旨略以：當時車道狹小、車流量多，伊因前車擋
    道，於閃躲過程中不小心駛入禁行機車道，然即迅速駛返原
    車道，伊並非故意違規，僅因不小心超線即為警開單舉發，
    令伊深感不服，為此聲明異議云云。
四、經查：異議人於97年9 月4 日8 時20分許，騎乘車牌號碼CY
    Q-226 號重型機車，行經臺北市○○路○段處，因駛入禁行
    機車車道，經警以科學儀器拍照取得證據，並以異議人即機
    車所有人為被通知人製單逕行舉發違規之事實，為異議人所
    不爭執，復有臺北市政府警察局北市警交大字第AD0000000
    號舉發違反道路交通管理事件通知單1 紙、現場採證照片共
    2 張在卷可稽，自堪信屬實。異議人雖以前詞置辯，惟觀現
    場採證照片第1 張，臺北市○○路○段北往南內側一至四車
    道，於路口入口處地面皆標示「禁行機車」字樣，第2 張照
    片清楚顯示系爭車牌號碼CYQ-226 號重型機車違規行駛於劃
    設有「禁行機車」字樣車道，而機車專用道上之車輛雖多卻
    顯非擁擠，各車前後皆有1 個半以上車身寬之間距，異議人
    若依規定順勢車流而行，應不可能有因搶道爭擠而迫駛他車
    道之情形發生，再系爭車輛與依規定行駛在機車專用道內之
    其他機車明顯併行，適足證明異議人係為超越其他機車，搶
    道行駛而超出機車專用車道，其辯稱為閃躲車輛稍微超出機
    車專用道之雙白線云云，顯與事實不符，異議人行駛於禁行
    車道之違規行為，實至為明顯。
五、綜上所述，異議人確有於前揭時、地，騎乘機器腳踏車，不
    在規定車道行駛之交通違規行為，應甚明確，堪予認定。從
    而，原處分機關依據道路交通管理處罰條例第45條第13款第
    裁處罰鍰600 元，並依同條例第63條第1 項第1 款記違規點
    數1 點等處分，其認事用法並無違誤，裁罰亦無不當，本件
    異議為無理由，應予駁回。
據上論斷，應依道路交通案件處理辦法第19條，裁定如主文。
中    華    民    國    98    年    6     月    30    日
                  交通法庭法  官  高雅敏
以上正本證明與原本無異。
如不服本裁定應於送達後5日內向本院提出抗告狀。
                          書記官  陳映羽
中    華    民    國    98    年    6     月    30    日


司法院資訊處製作；財團法人民間司法改革基金會備份。
